最高法院刑事判決　　　　　　　　　 111年度台上字第2444號
上　訴　人　林宜德



選任辯護人　王聖傑律師
上列上訴人因違反毒品危害防制條例案件，不服臺灣高等法院中
華民國111年1月25日第二審判決（110 年度上訴字第2720號，起
訴案號：臺灣臺北地方檢察署109年度偵字第18603號），提起上
訴，本院判決如下：
    主  文
上訴駁回。
    理  由
一、按刑事訴訟法第377 條規定，上訴於第三審法院，非以判決
    違背法令為理由，不得為之。是提起第三審上訴，應以原判
    決違背法令為理由，係屬法定要件。如果上訴理由書狀並未
    依據卷內訴訟資料，具體指摘原判決不適用何種法則或如何
    適用不當，或所指摘原判決違法情事，顯與法律規定得為第
    三審上訴理由之違法情形，不相適合時，均應認其上訴為違
    背法律上之程式，予以駁回。
二、本件原審審理結果，認定上訴人林宜德有如原判決事實欄一
    所載違反（修正前）毒品危害防制條例各犯行明確，因而維
    持第一審論處上訴人犯如原判決附表（下稱附表）壹所示販
    賣第二級毒品共4 罪刑（其中附表壹編號一至三部分係依想
    像競合犯從一重論處）之判決，駁回上訴人在第二審之上訴
    ，已載敘其調查證據之結果及憑以認定犯罪事實之心證理由
    。
三、毒品危害防制條例第17條第1 項減輕或免除其刑之規定，係
    以犯販賣毒品罪者，供出毒品來源，因而查獲其他正犯或共
    犯，為其要件。若被告雖陳述其來源，但所述欠缺補強證據
    ，職司犯罪偵查或訴追之機關因而未查獲，即與上述規定之
    要件不合。原判決就上訴人所犯各罪，何以均無前述第17條
    第1 項規定之適用，已於理由欄貳、二之㈦詳予說明其認定
    及所憑。且上訴人與原審辯護人於原審審理時，業就此陳明
    無其他新事證可供追查毒品上游。是原判決未贅為其他無益
    之調查，並無違法。上訴意旨置原判決之明白論敘於不顧，
    仍就原審已指駁及說明之同一事項，重為事實上爭辯，泛言
    原判決未傳喚劉重佑胞姐及綽號「阿凱」之人，查明上訴人
    有否供出毒品來源，因而查獲其他正犯或共犯之情事，有調
    查未盡之違法，並非適法之第三審上訴理由。
四、量刑輕重，屬為裁判之法院得依職權裁量之事項，苟其量刑
    已以行為人之責任為基礎，並斟酌刑法第57條各款所列情狀
    ，在法定刑度內，酌量科刑，如無違反公平、比例及罪刑相
    當原則，致明顯輕重失衡情形，自不得指為違法。原判決已
    具體審酌刑法第57條各款科刑等相關一切情狀，依卷存事證
    就上訴人犯罪情節及行為人屬性等事由，在罪責原則下適正
    行使其刑罰之裁量權，維持第一審之量刑，客觀上未逾越法
    定刑度，且與罪刑相當原則無悖，難認有逾越法律規定範圍
    ，或濫用裁量權限之違法情形。又適用刑法第59條酌減其刑
    與否，法院本有權斟酌決定，原判決依審理結果，認本件無
    犯罪情狀顯可憫恕、縱科以法定最低度刑仍嫌過重之情事，
    而未依前述規定予以酌減，並無違法。況不同行為人之具體
    犯行情節、個人屬性等科刑事由俱異，本無從比附援引其他
    案件被告量刑或酌減與否之情形指摘本案之法律適用或刑之
    量定違法。上訴意旨就前述適用法律及量刑職權之合法行使
    重為爭執，徒執其他案件酌減情形而為指摘，漫言原判決未
    適用刑法第59條酌減，量刑過重，有裁量瑕疵云云，並非合
    法上訴第三審之理由。
五、綜合前旨及其他上訴意旨仍置原判決所為明白論斷於不顧，
    而持已為原判決指駁之陳詞再事爭辯，或對於事實審法院之
    職權行使，徒以自己之說詞，任意指為違法，要與法律規定
    得為第三審上訴理由之違法情形，不相適合。本件上訴違背
    法律上程式，應予駁回。附表壹編號一至三所示販賣第二級
    毒品得上訴第三審部分之上訴，既因不合法而從程序上予以
    駁回，則與之有裁判上一罪關係、經第一、二審均論罪而不
    得上訴第三審之幫助施用第二級毒品部分之上訴，自無從為
    實體上審判，應併從程序上駁回。
據上論結，應依刑事訴訟法第395條前段，判決如主文。
中    華    民    國   111    年    5     月    4     日
                  刑事第八庭審判長法  官  何  菁  莪  
                                  法  官  何  信  慶  
                                  法  官  劉  興  浪  
                                  法  官  高  玉  舜  
                                  法  官  朱  瑞  娟  
本件正本證明與原本無異
                                  書記官
中    華    民    國   111    年    5     月    11    日